Contato

rob.ams@gmail.com

www.linkedin.com/in/ robsonamendonca (LinkedIn) about.me/robsonamendonca (Portfolio) hdev.com.br/ (Portfolio) www.lraminformatica.xyz/site/ (Company)

Principais competências Microsoft SQL Server SQL UML

Languages
Português

Certifications

Como Liderar e Trabalhar em Equipe

Desenvolvimento da Inventividade Introdução ao Git e Controle de Versões

PHP com PDO

Hardware (Montagem e Manutenção)

Robson Antonio Lima Mendonça

Senior Software Engineering | Back-End Development | DevsFree | Microsoft Power Plataform

São Paulo, São Paulo, Brasil

Resumo

Bacharel em Ciências da Computação, mais de 10 anos com vivências em desenvolvimento e sustentação em sistemas para desktops e web, habilidades em ferramentas de versionamento de código, conhecimento em metodologias ágeis, gestão de tarefas, facilidade com funcionalidades no Back-End, comunicação e autodidata, busca contínua para novas ferramentas e técnicas.

Experiência

Avanade

Senior Software Engineering | Back-End Development abril de 2021 - Present (1 ano 8 meses)

São Paulo, SP, Brasil

DevsFree Tech Mentor março de 2022 - Present (9 meses) São Paulo, São Paulo, Brasil

Senior Software Engineering by DevsFree

GAR Grupo Anjos das Ruas Fundador agosto de 2016 - Present (6 anos 4 meses) São Paulo e Região, Brasil

No dia 13 de agosto de 2016 comovidos com a realidade de rua esse grupo nasceu com o sonho de ser uma família junto aos nossos irmãos de rua. Levamos pão, leite, roupas, materiais de higiene, cobertores e o que mais estiver ao nosso alcance para suprir as necessidades do corpo, mas além das necessidades pessoais, também levamos nossos ouvidos, boas conversas, abraços e muito amor para suprir as necessidades da alma.

Esse grupo nasceu e vive através de doações. Para nós, toda e qualquer boa intenção com comprometimento e responsabilidade é muito bem recebida e necessária. Sem distinção de idade, cor, religião e time, temos apenas o intuito de "Fazer o bem sem olhar a quem!".

LRAM INFORMÁTICA Gestão de tecnologia da informação maio de 2016 - Present (6 anos 7 meses) São Paulo e Região, Brasil

Atento Brasil
ANALISTA PROGRAMADOR SR
outubro de 2018 - março de 2021 (2 anos 6 meses)
SAO PAULO - ZONA SUL

Tech Lead:

Mapeamento, comunicação e endereçamentos de possíveis riscos e pontos de atenção técnicos antes de se tornarem um problema para a squad e time Criando (junto aos possíveis stakeholders técnicos) a arquitetura da solução proposta

Auxiliando e refinando as soluções tecnicamente para passar possíveis estimativas claras sobre as entregas

Realizando code review

Codando quando necessário (em caso de gargalos e possíveis atrasos na entrega)

Realizando monitoramento das soluções desenvolvidas

Criando/implementando medidas de alerta que indiquem os problemas em produção

SR RPA Developer:

Desenvolvimento de sistemas WEB (ASP.NET, MVC, NetCore, HTML, CSS, Javascript, XML, JSON);

Experiência de programação em linguagem com orientação a objetos (ASP.NET, C#, Framework 4.5, MVC)

Programação .NET; construção de serviços como WCF e WebAPI; Vivência com banco de dados SQL Server 2012, 2014 e 2016 (Scripts, Jobs); Integrações de sistemas e em configuração / publicação de ambientes WEB: IIS 5, 7 e 7.5 Webservices / REST API e em gerenciamento de versões de códigos fontes.

PLUS-IT Consulting

Analista Desenvolvedor PHP SR setembro de 2017 - outubro de 2018 (1 ano 2 meses)

Campinas e Região, Brasil

Cliente Klabin (Sistema de controle de inventário móvel. Framework: Smarty: PHP Template Engine.), Universidade Kroton (Sistema de Educação a Distância. Framework: Moodle 3.2.)

Tecnologias / Ferramentas / Metodologias usadas PHP, PHPOO, Moodle, GIT, MySQL, JQuery, JQueryUI, JSON, HTML5, CSS3, NetBeans IDE, HeidiSQL, Ubuntu, Bash, VisualStudio.com (TFS), Scrum

Innercalc Tecnologia da Informação Programador Sênior PHP maio de 2017 - junho de 2017 (2 meses) Bebedouro e Região, Brasil

Desenvolvimento e manutenção em sistema de reconhecimento facial.

Framework: Codelgniter.

http://www.creddefense.com.br/#creddefense

CIPHER

Analista Programador Web setembro de 2016 - março de 2017 (7 meses) São Paulo e Região, Brasil

Manutenção, implementação em JSP, sistemas web.

Calcgraf

Analista Programador janeiro de 2015 - setembro de 2016 (1 ano 9 meses) Analista Programador (VB/ASP.NET)

Captiva Informática
Tecnologia da Informação
maio de 2012 - maio de 2016 (4 anos 1 mês)

Açoflan

Analista Programador novembro de 2009 - janeiro de 2015 (5 anos 3 meses)

Page 3 of 5

Função: Analista Programador (VB6 e PHP)

Mintter

Analista Programador Trainnee junho de 2007 - novembro de 2009 (2 anos 6 meses) São Paulo

- Desenvolvimento e manutenção de sistemas em Visual Basic 6.0
- Analise e documentação na área. (International Bank System IBS)
- Função: Analista Programador Trainee. (VB6)

G4 Soluções para Contact Center Analista Programador (Outsource) maio de 2006 - junho de 2007 (1 ano 2 meses)

- Desenvolvimento e manutenção de sistemas em Visual Basic 6.0 / Clipper
 5.3
- Prestação de serviço para Colégio e Faculdades Oswaldo Cruz.

Açoflan

Programador

novembro de 2002 - maio de 2006 (3 anos 7 meses)

- Auxilio no desenvolvimento de sistemas utilizando a ferramenta Visual Basic 6.0
- Suporte a dúvida e sugestões dos usuários dos sistemas.

Função: Auxiliar de CPD.

- Desenvolvimento de sistemas utilizando a ferramenta Visual Basic 6.0
- Responsável pela manutenção e atualização dos sistemas em geral.

Função: Programador.

Escola Profissional Nossa Senhora de Fatima Estudante 2000 - 2001 (1 ano)

Formação acadêmica

Universidade Ibirapuera

Bacharel em Ciências da Computação, Tecnologia da
Informação · (2003 - 2006)

Impacta Tecnologia

JAVA Completo, Programação de Computadores - Aplicativos Específicos · (2006 - 2006)

Instituto Nossa Senhora Fátima

Auxiliar Técnico de Processamento de Dados, Tecnologia da

Informação · (2000 - 2000)